【裁判字號】    92,訴,2556
【裁判日期】    921128
【裁判案由】    毒品危害防制條例
【裁判全文】
臺灣高雄地方法院刑事判決                        九十二年度訴字第二五五六號
    公  訴  人  臺灣高雄地方法院檢察署檢察官
    被      告  乙○○
右列被告因毒品危害防制條例案件，經檢察官提起公訴（九十二年度毒偵字第五一七
八號），被告於準備程序進行中就被訴事實為有罪之陳述，本院聽取當事人之意見後
，裁定改以簡式審判程序審理，本院判決如左：
    主  文
乙○○施用第一級毒品，處有期徒刑拾月。又施用第二級毒品，處有期徒刑肆月。應
執行有期徒刑壹年。
    事  實
一、乙○○前於民國九十年間因施用毒品案件，經台灣高雄地方法院以九十年度毒聲
    字第二二八九裁定送觀察、勒戒後，經評定有繼續施用毒品傾向，再經台灣高雄
    地方法院以九十年度毒聲字第二六八八號裁定令入戒治處所強制戒治，而於九十
    一年四月二十九日戒治期滿，由台灣高雄地方法院檢察署檢察官於九十一年五月
    十日以九十一年度戒毒偵字第四一六號不起訴處分確定。詎其仍不知悔改，明知
    海洛因及安非他命為毒品危害防制條例第二條第二項第一、二款規定之第一級毒
    品及第二級毒品，不得非法持有、施用，仍基於施用第一級毒品海洛因之犯意，
    於九十二年六月二十四日下午五時二十分許回溯二十六小時內之某時，在高雄縣
    鳳山市○○○路十七號七樓住處，將海洛因混合美娜水以針筒注射進入人體之方
    式，施用第一級毒品海洛因一次；復另行起意，基於施用第二級毒品安非他命之
    犯意，於九十二年六月二十四日下午五時二十分許回溯九十六小時內之某時，在
    高雄縣鳳山市○○○路十七號七樓住處，以將安非他命置於吸食器內用燈炮燒烤
    加熱，使安非他命晶體汽化成煙霧予以吸用之方式，施用第二級毒品安非他命一
    次，嗣於九十二年六月二十四日下午五時二十分許，經高雄縣政府警察局鳳山分
    局通知採尿送驗後，查悉上情。
二、案經高雄縣政府警察局鳳山分局報告臺灣高雄地方法院檢察署檢察官偵查起訴。
    理  由
壹、程序部分：
一、本件被告乙○○所犯係死刑、無期徒刑、最輕本刑為三年以上有期徒刑以外之罪
    ，其於準備程序中就被訴事實為有罪之陳述，經法官告知簡式審判程序之旨，並
    聽取公訴人、被告之意見後，本院認為適宜獨任進行簡式審判程序，故本件適用
    簡式審判程序審理，合先敘明。
貳、實體部分：
一、右揭事實，業據被告乙○○於本院審理時坦承明確（參見本院九十二年十一月二
    十七日審判筆錄），又被告於九十二年六月二十四日下午五時二十分許，經警採
    集其尿液送驗結果，呈嗎啡及甲基安非他命陽性反應（因海洛因施用進入人體後
    水解還原成嗎啡，再循嗎啡之代謝方式排出體外，已據行政院衛生署藥物食品檢
    驗局以（七三）藥檢壹字第０三０二二一號函說明綦詳），此有台灣檢驗科技股
    份有限公司九十二年七月四日濫用藥物尿液檢驗報告一紙、列管毒品人口尿液檢
    體採集送驗紀錄表一紙在卷可稽。按「海洛因經注射入人體後，約百分之八十於
    二十四小時內自尿中排出，一般而言，尿液中能否驗出嗎啡陽性反應與其投與量
    、投與途徑、採尿時間、個人體質及檢驗方法之靈敏度有關，國外曾有文獻報導
    注射六毫克之海洛因鹽酸鹽，其代謝物嗎啡之平均可檢出時限約為二十六小時」
    ，而「甲基安非他命經口服投與後約百分之七十於二十四小時內自尿液中排出，
    約百分之九十於九十六小時內自尿液中排出，甲基安非他命之檢出與其投與方式
  、投與量、個人體質、採尿時間及檢測儀器之精密度等諸多因素有關，因此僅憑
    尿液中呈安非他命陽性反應，並無法確實推算吸食時間距採集時間之長短，惟依
    上述資料推斷，其最長可能不會超過四日」，此有行政院衛生署藥物食品檢驗局
    （八一）藥檢壹字第八一一四八八五、００一一五六號函示明確。是依上開說明
    ，佐以被告前揭尿液檢驗報告，被告於九十二年六月二十四日下午五時二十分許
    採尿起往前回溯二十六小時、九十六小時內之某時，分別施用海洛因、安非他命
    之犯行，已堪認定（公訴人認定被告施用毒品之時點為九十二年六月二十四日或
    回溯二十四小時內之某時，與上開函示所認定施用毒品在其尿液中可能驗出毒品
    陽性反應之時間有異，自有違誤）。
二、又被告乙○○前於九十年間因施用毒品案件，經台灣高雄地方法院以九十年度毒
    聲字第二二八九裁定送觀察、勒戒後，經評定有繼續施用毒品傾向，再經台灣高
    雄地方法院以九十年度毒聲字第二六八八號裁定令入戒治處所強制戒治，而於九
    十一年四月二十九日戒治期滿，由台灣高雄地方法院檢察署檢察官於九十一年五
    月十日以九十一年度戒毒偵字第四一六號不起訴處分確定等情，有臺灣高等法院
    被告全國前案紀錄表及臺灣高雄地方法院檢察署刑案資料查註紀錄表一份在卷可
    佐。被告於強制戒治期滿不起訴處分確定後五年內再犯毒品危害防制條例第十條
    第一、二項之罪，本件事證明確，犯行洵堪認定，應依法論科。
三、查海洛因、安非他命係毒品危害防制條例第二條第二項第一款所稱之第一級毒品
    及第二級毒品，不得持有、施用。次按犯毒品危害防制條例第十條施用第一、二
    級毒品罪者，依同條例第二十條第一項、第二項後段、第二十三條第一項、第二
    項前段規定，檢察官應先將被告送勒戒處所觀察、勒戒，經觀察、勒戒後，認有
    繼續施用毒品傾向者，應由檢察官聲請法院裁定令入戒治處所施以強制戒治，強
    制戒治期滿或交付保護管束期滿，始得由檢察官為不起訴處分。而依上開規定為
    不起訴處分後，五年內再犯同條例第十條施用第一、二級毒品罪者，除由檢察官
    聲請法院裁定先令入戒治處所施以強制戒治外，刑責部分仍應依通常刑事訴訟程
    序追訴處罰，此觀同條例第二十三條第二項規定自明。本件被告前既已因施用毒
    品案件，經台灣高雄地方法院裁定送勒戒處所觀察、勒戒後，認有繼續施用毒品
    傾向，再裁定施以強制戒治，於強制戒治期滿後，經臺灣高雄地方法院檢察署檢
    察官不起訴處分確定，已如前述，被告於強制戒治期滿不起訴處分確定後五年內
    二犯上開施用第一、二級毒品犯行，依法即應予以論罪科刑，故核被告所為，係
    犯毒品危害防制條例第十條第一項施用第一級毒品罪及同法第十條第二項施用第
    二級毒品罪。被告該次施用毒品前之持有第一級、第二級毒品之行為，均為其施
    用第一級、第二級毒品之犯行所吸收，均不另行論罪。被告所犯毒品危害防制條
    例第十條第一項之施用第一級毒品海洛因罪、第十條第二項之施用第二級毒品安
    非他命罪二罪間，犯意各別，行為互異，應分論併罰。爰審酌被告前已因施用毒
    品而經強制戒治期滿，仍不知痛改前非，猶重蹈覆轍，施用毒品自殘其身，惟念
    其犯後坦承犯行，態度尚佳，知所悔悟等一切情狀，量處如主文所示之刑，並定
    應執行之刑，以為懲儆。
據上論斷，應依刑事訴訟法第二百七十三條之一第一項、第二百九十九條第一項前段
，毒品危害防制法第十條第一項、第二項，刑法第十一條前段、第五十一條第五款，
判決如主文。
本案經檢察官甲○○到庭執行職務。
中      華      民      國     九十二      年    十一    月   二十八    日
                        臺灣高雄地方法院刑事庭
                                      法  官  廖建瑜
右正本證明與原本無異。
如不服本判決，應於判決送達後十日內，向本院提出上訴狀。
                                      書記官  王翌翔
中      華      民      國     九十二      年    十一    月   二十八    日
毒品危害防制條例第十條
施用第一級毒品者，處六月以上五年以下有期徒刑。
施用第二級毒品者，處三年以下有期徒刑。


司法院資訊處製作；財團法人民間司法改革基金會備份。
